臺灣臺南地方法院刑事判決　　　　　　　96年度訴字第1197號
公　訴　人　臺灣台南地方法院檢察署檢察官
被　　　告　乙○○
上列被告因違反毒品危害防制條例案件，經檢察官提起公訴（96
年度營毒偵字第378號），被告就被訴事實為有罪之陳述，經本
院合議庭裁定行簡式審判程序本院判決如下：
    主  文
乙○○施用第一級毒品，累犯，處有期徒刑捌月。
    事  實
一、乙○○曾因違反麻醉藥品管理條例等案件，經臺灣高等法院
    臺南分院於民國82年6月28日以82年度上訴字1027號判處應
    執行有期徒刑5年2月確定，並於93年7月4日執行完畢。又因
    違反毒品危害防制條例案件，經臺灣高等法院臺南分院於94
    年6月2日以94年度上訴字第203號判處有期徒刑10月確定，
    又因公共危險等案件，經本院於94年8月18日以94年度交訴
    字第95號判處應執行有期徒刑9月確定，又因毒品危害防制
    條例案件，經本院於94年12月30日以94年度訴字第1406號判
    處有期徒刑7月確定，上開3罪經本院於94年10月31日以94年
    度聲字第1518號裁定應執行有期徒刑1年10月確定，並於96
    年1月10日假釋付保護管束。
二、乙○○前因施用第1級毒品海洛因案件，經臺灣臺南地方法
    院檢察署檢察官送執行強制戒治後，於92年1月9日停止戒治
    付保護管束出所，而於92年7月1日強制戒治期滿，由臺灣臺
    南地方法院檢察署檢察官於92年7月7日以92年度戒毒偵字第
    164號為不起訴處分確定。
三、乙○○竟仍不知悔改，於上開有期徒刑及強制戒治執行完畢
    後5年內，復基於施用第一級毒品海洛因之犯意，於96年7月
    18日晚上9時許，在臺南縣新營市○○路73之6號住處，以海
    洛因滲入開水再以注射針筒施打之方式，施用第1級毒品海
    洛因一次。嗣為警於96年7月20日下午2時許持本院所核發之
    搜索票在乙○○上開住處執行搜索，並於同年月日下午2時
    50 分許經乙○○同意後採集尿液，送驗後呈可待因陽性及
    嗎啡陽性反應，始知上情。
四、案經臺南縣警察局新營分局報告臺灣臺南地方法院檢察署檢
    察官偵查起訴。
    理  由
一、訊之被告乙○○對於起訴之犯罪事實均坦承不諱，並當庭表
    示認罪，而經本院裁定以簡式審判程序加以審理，則依據刑
    事訴訟法第273條之2、同法第159條第2項之規定，不適用傳
    聞法則有關限制證據能力之相關規定，合先敘明。
二、按海洛因經注射入人體後，約百分之80於24小時內自尿中排
    出，一般而言，尿液中能否驗出嗎啡陽性反應與其投與量、
    投與途徑、採尿時間、個人體質及檢驗方法之靈敏度有關，
    國外曾有文獻報導注射六毫克之海洛因鹽酸鹽，其代謝物嗎
    啡之平均可檢出時限約為26小時，業經行政院衛生署藥物食
    品檢驗局分別於八十一年九月八日以（八一）藥檢壹字第八
    一一四八八五號函述明此旨綦詳。查前揭犯罪事實，業據被
    告乙○○於警詢及本院審理時坦承不諱，其於前揭時、地為
    警採集之尿液檢體（V129號），送驗結果呈可待因陽性反應
    及嗎啡陽性反應，此有長榮大學96年8月2日確認報告及臺南
    縣警察局新營分局偵查隊採取尿液編號對照表各一紙在卷可
    稽，核與被告之自白相符，堪以採信。
三、次按觀察、勒戒或強制戒治執行完畢後，5年內再犯毒品危
    害防制條例第10條之罪者，檢察官應依法追訴，同條例第23
    條第2項定有明文。查被告有如犯罪事實欄二之前科紀錄，
    於92年間，因施用毒品案件，經臺灣臺南地方法院以裁定令
    入戒治處所施以強制戒治，業於92年7月1日戒治期滿，有臺
    灣高等法院被告前案紀錄表一份在卷為憑。被告於強制戒治
    執行完畢後五年內再犯毒品危害防制條例之罪，即應依法追
    訴、審理。
四、論罪：
  (一)按海洛因依毒品危害防制條例第2條第2項第1款規定屬第一
    級毒品，毒品危害防制條例第2條第2項第1款著有明文。查
    被告於96年7月18日晚上9時許，在被告上開住處施用第一級
    毒品海洛因一次，核其所為，係犯同條例第10條第1項之施
    用第一級毒品罪，其持有第一級毒品海洛因為施用第一級毒
    品海洛因之階段行為，不另論罪。
  (二)被告有如事實欄一所示之前科紀錄，此有臺灣高等法院被告
    前案紀錄表一份在卷可按，其於有期徒刑執行完畢後5年內
    ，故意再犯本件有期徒刑以上之罪，為累犯，應依刑法第47
    條第1項之規定，加重其刑。
  (三)公訴意旨雖認被告自96年2月間某日起即有施用海洛因之犯
    行，惟經蒞庭檢察官當庭減縮犯罪事實為被告在96年7月18
    日晚上9時許施用第一級毒品海洛因一次（見本院卷第19頁
    ），基於檢察一體原則，自應以蒞庭檢察官到庭陳述之犯罪
    事實為定本件起訴效力及本院審理之範圍，附此敘明。
五、量刑：爰審酌被告有犯罪事實欄所示之前科紀錄，顯現其素
    行不佳、其經過強制戒治後，仍不知戒除毒品惡習，抗拒毒
    品之意志力薄弱、施用毒品之時間及次數、殘害自己之身心
    健康之結果、極易因吸毒而誘致犯他罪，危害他人法益、社
    會秩序及犯後坦承犯行，態度良好等一切情狀，量處如主文
    所示之刑，以示懲儆。
據上論斷，應依刑事訴訟法第273條之1第1項、第299條第1項前
段，毒品危害防制條例第10條第1項，刑法第11條、第47條第1項
，判決如主文。
本案經檢察官蘇榮照偵查後提起公訴，檢察官甲○○到庭執行職
務。
中　　華　　民　　國　　96　　年　　10　　月　　26　　日
                  刑事第二庭    審判長法　官　蘇義洲
                                      法  官  徐文瑞
                                      法  官  洪士傑
以上正本證明與原本無異
如不服本判決，應於本判決送達後10日內，向本院提出上訴書狀
，並應敘述具體理由。如未敘述上訴理由者，應於上訴期間屆滿
後20日內向本院補提理由書狀（均須按他造當事人之人數附繕本
）「切勿逕送上級法院」。
　　　　　　　　　　　　　　　      　書記官　王政煌
中　　華　　民　　國　　96　　年　　10　　月　　26　　日
附錄法條
毒品危害防制條例第10條
施用第一級毒品者，處 6 月以上 5 年以下有期徒刑。
施用第二級毒品者，處 3 年以下有期徒刑。
